# 自来水收取配套费，有关形成的管网配套费及税务问题

提问人：加菲 td 时间：2016-06-27 20:06:30
求教：目前在审计一家自来水公司，该公司在 2010 年之前亲自从开发商处收取管网建设配套费（经过与公司沟通获悉，该配套费属于表前——即不属于业主的部分）， 2010 年后，该部分费用由财局代为收取后拨付给自来水公司。在 2010 年之前，公司的入账方式，收到管网配套费：借：银行存款 贷：其他应付款；支付管网配套费：借：其他应付款，贷：银行存款；差异计入营业外收支。
2010 年之后，发生的相关管网建设支出，计入“在建工程”，在工程完工后，结转计入“固定资产/管网”；财局拨付的管网配套费，公司入账方式为，借记“银行存款”，贷记“专项应付款”，待工程项目完工后，借记“专项应付款”贷记“递延收益”，递延收益科目与固定资产折旧期限一致，分 10 年摊销，计入“营业外收入”，该收入缴纳企业所得税。请问：如何确认此部分管网的所有权的归属，需要哪些证据予以证明？另外，收到的财局的拨款，税务如何处理？

回答人：chenyiwei
1 、决定会计处理方法的，不是法律上的所有权，而是能否控制一项资源的使用，以及从中可获取的经济利益。就你说的情况看，表前管网是供水服务必须的固定资产，只有自来水公司才能主导其使用并负责维修和更新，因此确认为本企业的固定资产是恰当的。
2 、收到财政局拨款，应根据财税[2011]70号文等相关规定判断是否应计入应纳税所得额，或者能否作为不征税收入。